臺灣臺中地方法院刑事判決　　　　　　　　　　　　　九十年度易字第三三三一號
　　公　訴　人　臺灣臺中地方法院檢察署檢察官
　　被　　　告　甲○○
右列被告因違反毒品危害防制條例案件，經檢察官提起公訴（九十年度戒毒偵字第四
七二號），本院判決如左：
    主  文
本件公訴不受理。
    理  由
一、公訴意旨略以：被告甲○○前因施用毒品案件，經依臺灣高等法院臺中分院依職
    權以八十七年度上易字第二四六八號裁定送觀察勒戒後，認無繼續施用毒品傾向
    ，由臺灣高等法院臺中分院於民國八十七年十月十四日，以八十七年度上易字第
    二四六八號判決免刑確定在案。嗣被告於五年內復另行基於施用第二級毒品安非
    他命之概括犯意，自八十七年十一月初某日起至八十八年十二月二十日十七時許
    回溯九十六小時內某時，連續在其位於臺中縣大里市○村街二○巷一三弄一三號
    住處施用第二級毒品安非他命多次，先後於下列時間在前揭住處為警查獲：（一
    ）八十七年十二月二十六日四時二十分許，並扣得施用第二級毒品所用之玻璃燒
    管一支及吸食器一組；（二）八十八年十二月二十日，扣得第二級毒品安非他命
    一小包（毛重一點三公克）；（三）同年月二十九日，並扣得第二級毒品安非他
    命一小包（毛重三點二公克）、吸食器二組，經依貴院以八十七年度毒聲字第四
    ○四三號裁定將被告送臺灣臺中看守所附設勒戒處所觀察、勒戒後，經依法考核
    認為有繼續施用毒品之傾向，因認被告經免刑判決後五年再行施用第二級毒品安
    非他命，係涉犯毒品危害防制條例第十條第二項施用第二級毒品罪。
二、按刑事訴訟法第二百六十條規定，不起訴處分已確定者，非有左列情形之一，不
    得對於同一案件再行起訴：一、發見新事實或新證據者。二、有第四百二十條第
    一項第一款、第二款、第四款或第五款所定得為再審原因之情形者。又按刑事訴
    訟法第二百六十條第一款所謂發見新事實或新證據者，係指於不起訴處分前未經
    發現至其後始行發現者而言，若不起訴處分前，已經提出之證據，經檢察官調查
    斟酌者，即非該條款所謂發見之新證據，不得據以再行起訴，最高法院著有五十
    七年度臺上字一二五六號判例可資參照。而曾為不起訴處分，而違背刑事訴訟法
  第二百六十條之規定再行起訴者，應諭知不受理之判決，刑事訴訟法第三百零三
    條第四款，亦定有明文。再按得對於已經不起訴處分確定之案件再行起訴之新事
    實、新證據，乃不起訴處分以前未經發現至其後始行發現，且足認被告有犯罪嫌
    疑者而言。並不包括原處分認定事實錯誤或援用法律違背規定及法律變更等情形
    在內（最高法院亦著有七十三年度臺上字第一○一五號判決意旨可資參照）。
三、經查被告甲○○前因施用毒品案件，經依臺灣高等法院臺中分院依職權以八十七
    年度上易字第二四六八號裁定送觀察勒戒後，認無繼續施用毒品傾向，由臺灣高
    等法院臺中分院於八十七年十月十四日，以八十七年度上易字第二四六八號判決
    免刑確定在案，有臺灣高等法院被告全國前案紀錄表、臺灣臺中地方法院檢察署
    刑案資料查註紀錄表及臺灣高等法院臺中分院八十七年度上易字第二四六八號刑
    事判決各一份附卷可憑。嗣被告先後於八十七年十二月二十六日四時二十分許，
    在其位於臺中縣大里市○村街二○巷一三弄一三號住處為警查獲，並扣得施用第
    二級毒品所用之玻璃燒管一支及吸食器一組，經本院於八十七年十二月二十六日
    以八十七年度毒聲字第四○四三號裁定送臺灣臺中看守所附設勒戒處所觀察、勒
    戒後，經依法考核認為有繼續施用毒品傾向，本院再於八十八年一月十九日以八
    十八年度毒聲字第二九一號裁定將被告送臺灣臺中戒治所施以強制戒治一年，嗣
    被告因強制戒治執行滿三月，經評定為合格已無繼續戒治必要，再經本院於八十
    八年六月十一日以八十八年度毒聲字第三四二二號裁定停止戒治，所餘戒治期間
    ，付保護管束，被告並於同年月二十三日停止戒治出所，有刑事裁定二份及臺灣
    臺中看守所八十八年一月六日（88）中所奕總字第六九號函所附有無繼續施用毒
    品傾向證明書（見臺灣臺中地方法院檢察署八十七年度偵字第二七四三○號偵查
    卷宗第二十三、二十四頁）、查詢被告在監在所資料各一份在卷可按。而被告於
    停止強制戒治付保護管束期間，再因施用第二級毒品安非他命，分別於八十八年
    十二月二十日及同年月二十九日二度於前揭住所為警查獲，其於八十八年十二月
    二十日為警查獲時所採集之尿液，送驗結果呈安非他命陽性反應，復經本院於八
    十八年十二月三十日以八十八年度毒聲字第七六四四號裁定撤銷停止戒治，將被
    告送臺灣臺中戒治所續行戒治，至八十九年七月二十五日始執行完畢，有上開刑
    事裁定及臺灣臺中地方法院檢察署檢察官戒治處分執行指揮書（見臺灣臺中地方
    法院檢察署八十九年度毒偵字第一一二號偵查卷宗第三十、三十八頁）各一份在
    卷可考。嗣公訴人以被告經強制戒治執行屆滿，而依毒品危害防制條例第二十三
    條第一項規定，於八十九年八月二十八日以八十九年度戒毒偵字第四七二號為不
    起訴處分，有該不起訴處分書一份（見臺灣臺中地方法院檢察署八十九年度戒毒
    偵字第四七二號偵查卷宗第六頁）附卷可憑。而該不起訴處分業於同年九月四日
    公告，並於同年月十九日寄發被告及臺中縣警察局霧峰分局乙節，亦有臺灣臺中
    地方法院檢察署統計書記官蓋於八十九年度戒毒偵字第四七二號偵查卷宗卷面之
    戳記及上開偵查卷宗第六頁所附臺灣臺中地方法院檢察署紀錄科送達文書清單一
    份可憑。上開不起訴處分並因不得再議而確定在案。本件公訴意旨以被告基於施
    用第二級毒品安非他命之概括犯意，自於八十七年十一月初起至八十八年十二月
    二十日十七時回溯前九十六小時內某時，在前揭住處連續施用第二級毒品安非他
    命，因而認被告涉有毒品危害防制條例第十條第二項之施用第二級毒品罪嫌，惟
    公訴人前既就被告於同一時間連續施用第二級毒品安非他命之犯行，為不起訴處
    分並經公告且送達被告及查獲單位而對外生效，今公訴人再行起訴，雖於起訴書
    「證據並所犯法條欄」第二項說明係因誤認被告係「初犯」，始於強制戒治期滿
    後為不起訴處分，惟查被告前因違反毒品危害防制條例案件經臺灣高等法院臺中
    分院為上開免刑判決乙節，於臺灣臺中地方法院檢察署八十七年度偵字第二七四
    三○號、八十九年度偵字第一一二、三二九號偵查卷宗所附臺灣臺中地方法院檢
    察署刑案資料查註紀錄表各一份均已記載，且被告於八十八年十二月三十日偵訊
    中亦供明：「（問：有無觀察勒戒過？）一次，第二次就強制戒治我於八十八年
    六月二十三日停止戒治。」等語，是被告前經觀察勒戒後，因無繼續施用毒品之
    傾向，經臺灣高等法院臺中分院為免刑判決等情，屬公訴人為上開不起訴處分前
    ，即已存在之事實，復經公訴人於偵查中調查斟酌，且此事實認定之錯誤，依前
    揭最高法院判決意旨，亦非屬刑事訴訟法第二百六十條所指之新事實或新證據，
    應可認定，公訴人復未說明尚有何刑事訴訟法第二百六十條再行起訴之事由，遽
    而提起本訴，顯然違背程序規定，揆諸前揭說明，爰依刑事訴訟法第三百零三條
    第四款規定，逕為不受理判決之諭知，並不經言詞辯論為之。
據上論斷，應依刑事訴訟法第三百零三條第四款、第三百零七條，判決如主文。
中      華      民      國      九十一      年    二    月    二十七    日
                                臺灣臺中地方法院刑事第七庭
                                 審判長法  官  夏  一  
                                       法  官  簡  源  希
                                       法  官  郭  妙  俐
右正本證明與原本無異。
如不服本判決，應於判決送達後十日內向本院提出上訴狀，上訴於臺灣高等法院臺中
分院( 須附繕本 )。
                                       書記官
中      華      民      國      九十一      年    三    月      一      日
